【裁判字號】    98,訴,7
【裁判日期】    980325
【裁判案由】    毒品危害防制條例
【裁判全文】
臺灣士林地方法院刑事判決                 98年度訴字第7號
公  訴  人  臺灣士林地方法院檢察署檢察官
被      告  丙○○
                    （現在臺灣士林看守所羈押中）
選任辯護人  胡坤佑律師
上列被告因違反毒品危害防制條例案件，經檢察官提起公訴（97
年度偵字第15521 號），本院判決如下：
    主  文
丙○○犯如附表所示之販賣第二級毒品罪，各處如附表所示之主
刑及從刑。應執行有期徒刑拾貳年，扣案之行動電話壹支（不含
門號0000000000號SIM 卡壹張）、現金新臺幣貳仟元，均沒收；
未扣案之販賣第二級毒品所得新臺幣壹萬柒仟貳佰元，均沒收，
如全部或一部不能沒收時，以其財產抵償之。
被訴於民國97年8 月15日販賣第二級毒品甲基安非他命予丁○○
部分，無罪。
    事  實
一、丙○○明知甲基安非他命係毒品危害防制條例列管之第二級
    毒品，不得販賣，因本身染有毒癮而需支應購毒開銷，竟意
    圖牟利，而基於販賣之犯意，分別為下列行為（尚無積極證
    據證明丙○○於購入下列其所販賣之毒品甲基安非他命時，
    即有意圖營利之販賣犯意）：
(一)、販賣甲基安非他命予丁○○部分：
  1.丙○○於民國97年8 月16日凌晨1 時12分50秒，以門號0000
    000000號行動電話與丁○○持用之門號0000000000號行動電
    話聯繫約妥販售甲基安非他命之金額、數量後，於同日7時
    51分許，在臺北縣板橋市○○街15巷5 號之丙○○住處門前
    ，以新臺幣（下同）1,700 元之價格，販賣甲基安非他命2
    小包（重量不詳）予丁○○。
  2.於97年8 月19日16時24分15秒，以門號0000000000號行動電
    話與丁○○持用之門號0000000000號行動電話聯繫約妥販售
    甲基安非他命之金額、數量後，於同日17時許，在臺北縣板
    橋市○○街15巷5 號之丙○○住處門前，以1,500 元之價格
    ，販賣甲基安非他命1 小包（重量不詳）予丁○○。
  3.於97年8 月22日20時7 分12秒，以門號0000000000號行動電
    話與丁○○持用之門號0000000000號行動電話聯繫約妥販售
    甲基安非他命之金額、數量後，於同日20時30分許，在板橋
    市後火車站附近之「肯德雞」速食餐廳，以1,000 元之價格
    ，販賣甲基安非他命1 小包（重量不詳）予丁○○。
  4.於97年8 月29日17時11分58秒，以門號0000000000號行動電
    話與丁○○持用之門號0000000000號行動電話聯繫約妥販售
    甲基安非他命之金額、數量後，於同日17時54分許，在臺北
    縣板橋市○○街15巷5 號之丙○○住處門前，以500 元之價
    格，販賣甲基安非他命1 小包（重量不詳）予丁○○。
  5.於97年9 月1 日19時49分39秒許，以門號0000000000號行動
    電話與丁○○持用之門號0000000000號行動電話聯繫約妥販
    售甲基安非他命之金額、數量後，於同日19時許，在臺北縣
    板橋市○○街15巷5 號之丙○○住處門前，以1,500 元之價
    格，販賣甲基安非他命2 小包（重量不詳）予丁○○。
  6.於97年10月1 日10時6 分45秒、12時35分26秒、15時0 分32
    秒許，以門號0000000000號行動電話與丁○○持用之門號00
    00000000號行動電話聯繫約妥販售甲基安非他命之金額、數
    量後，於當日18時許，在臺北縣板橋市○○街15巷5 號之丙○○住處門前，以1,000 元之價格，販賣甲基安非他命1 小
    包（重量不詳）予丁○○。
  7.於97年11月18日16時43分、18時10分許，以門號0000000000
    號行動電話與丁○○持用之門號0000000000號行動電話聯繫
    約妥販售甲基安非他命之金額、數量後，於同日18時10分許
    在臺北縣板橋市○○街15巷5 號1 樓之丙○○住處門前，以
    1,000 元之價格，販賣甲基安非他命2 小包（合計淨重0.15
    1 公克）予丁○○，交易完畢後，經在場埋伏員警當場查獲
    ，並在丁○○之隨身皮包內扣得前開甲基安非他命2 小包。
(二)、販賣甲基安非他命予乙○○部分：
  1.於97年9 月24日17時58分45秒許，以門號0000000000號行動
    電話與乙○○持用之門號0000000000號行動電話聯繫約妥販
    售甲基安非他命之金額、數量後，於當日18時至18時50分許
    ，在臺北縣板橋市○○街15巷5 號之丙○○住處門前，以1,
    000 元之價格，販賣甲基安非他命1 小包（重量不詳）予乙○○。
  2.於97年10月5 日19時48分17秒許，以門號0000000000號行動
    電話與乙○○持用之門號0000000000號行動電話聯繫約妥販
    售甲基安非他命之金額、數量後，旋於當日晚間某時許，在
    南雅夜市口之日本料理店，以1,000 元之價格，販賣甲基安
    非他命1 小包（重量不詳）予乙○○。
  3.於97年11月14日19時至20時許，以門號0000000000號行動電
    話與乙○○持用之門號0000000000號行動電話聯繫約妥販售
    甲基安非他命之金額、數量後，於同日晚間某時許，在臺北
    縣板橋市○○街15巷5 號之丙○○住處門前，以1,000 元之
    價格，販賣甲基安非他命1 小包（重量不詳）予乙○○。
  4.於97年11月18日18時9 分許，以門號0000000000號行動電話
    與乙○○持用之門號0000000000號行動電話聯繫約妥販售甲
    基安非他命之金額、數量後，於當日約18時40分許，在臺北
    縣板橋市○○街15巷5 號之丙○○住處門前，以1,000 元之
    價格，販賣甲基安非他命1 小包（淨重0.118 公克）予乙○○，交易完成後，經在場埋伏員警當場查獲，並在乙○○隨
    身外套口袋內，扣得前開甲基安非他命1 小包。
(三)、販賣甲基安非他命予甲○○部分：
  1.於97年8 月17日21時31分14秒，以門號0000000000號行動電
    話與甲○○持用之門號0000000000號行動電話聯繫約妥販售
    甲基安非他命之金額、數量後，於同日21時45分許，在臺北
    縣板橋市○○街15巷5 號之丙○○住處附近便利商店，以1,
    000 元之價格，販賣甲基安非他命1 小包（重量不詳）予甲○○。
  2.於97年8 月30日14時32分17秒，以門號0000000000號行動電
    話與甲○○持用之門號0000000000號行動電話聯繫約妥販售
    甲基安非他命之金額、數量後，於同日14時59分許，在臺北
    縣板橋市○○街15巷5 號之丙○○住處門前，以1,000 元之
    價格，販賣甲基安非他命1 小包（重量不詳）予甲○○。
  3.於97年10月25日12時31分14秒、15時50分59秒、15時54分37
    秒、17時48分23秒許，17時50分25秒，陸續以門號00000000
    00號行動電話與甲○○持用之門號0000000000號行動電話聯
    繫約妥販售甲基安非他命之金額、數量後，於同日傍晚某時
    ，在臺北縣板橋市○○街15巷5 號之丙○○住處門前，以2,
    000 元之價格，販賣甲基安非他命1 小包（重量不詳）予甲○○。
  4.於97年10月31日10時47分57秒、10時54分23秒、11時5 分30
    秒（簡訊）、11時10分28秒、11時28分2 秒許，陸續以門號
    0000000000號行動電話與甲○○持用之門號0000000000號行
    動電話聯繫約妥販售甲基安非他命之金額、數量後，於同日
    中午某時許，在丙○○上班地點之臺北縣三重市○○路○段
    臺勝電子公司門前，以3,000 元之價格，販賣甲基安非他命
    1 小包（約0.4 公克）予甲○○。
二、嗣經員警依本院核發之通訊監察書，對丙○○實施通訊監察
    而查悉上情，並於97年11月18日19時5 分許，依通訊監察內
    容在臺北縣板橋市○○街15巷5 號丙○○住處門前埋伏，當
    場逮獲甫與丙○○完成甲基安非他命交易之丁○○、乙○○
    2 人（如前述），並在丙○○住處將其逮捕，同時處扣得丙○○所有，供聯絡販賣甲基安非他命所用之行動電話1 具（
    其內插有不知情之丙○○友人徐煒喨所有之0000000000號門
    號SIM 卡1 張）及於同日販賣甲基安非他命予丁○○、乙○○2人所得現金2,000 元。
三、案經臺北縣政府警察局汐止分局報告臺灣士林地方法院檢察
    署檢察官偵查起訴。
    理  由
甲、有罪部分
一、上揭犯罪事實，業據被告於本院審理時坦承不諱（參見本院
    卷第73頁至第75頁、第97頁至第101 頁），核與證人丁○○
    、乙○○、呂學誠於本院審理中具結證述渠等向被告多次購
    買第二級毒品甲基安非他命之時間、地點、金額及數量等情
    相符（參見本院卷第75頁至第90頁），此外，並有附表所示
    被告持用之0000000000號行動電話分別與證人丁○○持用之
    0000000000號、證人乙○○持用之0000000000號，及證人呂
    學誠持用之0000000000號行動電話聯絡前揭販毒事宜之通訊
    監察譯文附卷可稽；復有員警查獲丁○○時，在其身上扣得
    之甲基安非他命2 包、查獲乙○○時，在其身上扣得之甲基
    安非他命1 包暨證實該3 包毒品均為甲基安非他命之交通部
    民用航空醫務中心毒品鑑定書2 紙（附於97年度偵字第1552
    1 號卷二，下稱偵卷二，第48、49頁），及在被告住處扣得
    並據被告坦承為97年11月18日販賣甲基安非他命予丁○○、
    乙○○2 人所得之現金合計2,000 元可證（參見本院卷第92
    頁）；且按甲基安非他命係毒品危害防制條例第2 條第2 項
    第2 款所明定之第二級毒品，不得非法販賣，而近年來政府
    為杜絕毒品之氾濫，對販賣毒品者嚴加查緝，販賣毒品罪又
    係重罪，若無利可圖，衡情一般販毒之人當無甘冒被查獲之
    危險而為之，即販賣之人大多從價差或量差中牟利，是被告
    坦承其係以購入甲基安非他命之同一價格而減少甲基安非他
    命分量之方式販賣甲基安非他命等語，應合於論理法則，且
    不違背社會通常經驗之合理判斷，從而，被告前揭各次販賣
    甲基安非他命之犯行，自均具有賺取差價營利之意圖無訛。
    綜上各情參互析之，足認被告自白與事實相符，堪以採信。
    至於檢察官偵查中，證人丁○○就犯罪事實一、(一)、1.、2.
    、5.等次交易之購買金額及犯罪事實一、(一)、3.之交易地點
    ，證人乙○○就犯罪事實一、(二)、2.之交易地點，渠等證述
    內容與前揭本院審理中之證詞有所出入，然因渠等對於在該
    等日期確有與被告購買甲基安非他命乙節之前後證述一致，
    衡以施用毒品者係以長期頻繁購毒為常態，自難期證人對每
    次購買毒品之金額、地點均能清楚記憶，是以前揭證詞出入
    ，尚不致影響渠等證詞之可信度，並應以渠等於本院審理中
    之證詞，因係經當事人進行交互詰問所得，且與被告之自白
    一致，而屬可採，附此敘明。綜上，本案事證至為明確，被
    告犯行堪以認定，應依法論科。
二、按甲基安非他命係毒品危害防制條例第2 條第2 項第2 款所
    明定之第二級毒品，不得非法販賣。核被告丙○○前揭15次
    犯行，均係犯毒品危害防制條例第4 條第2 項之販賣第二級
    毒品罪。被告販賣第二級毒品甲基安非他命前及販賣時持有
    甲基安非他命之低度行為，應為販賣甲基安非他命之高度行
    為所吸收，均不另論罪。被告所犯上開15罪間，犯意各別，
    行為互殊，應予分論併罰。又按刑之量定，為求個案裁判之
    妥當性，法律固賦予法院裁量權，但此項裁量權之行使，除
    應依刑法第57條規定，審酌行為人及其行為等一切情狀，為
    整體之評價，並應顧及比例原則與平等原則，使罪刑均衡，
    輕重得宜，以契合社會之法律感情。又刑法第59條規定犯罪
    之情狀可憫恕者，得酌量減輕其刑，其所謂「犯罪之情狀」
    ，與同法第57條規定科刑時應審酌之一切情狀，並非有截然
    不同之領域，於裁判上酌減其刑時，應就犯罪一切情狀（包
    括第57條所列舉之10款事項），予以全盤考量，審酌其犯罪
    有無可憫恕之事由（即有無特殊之原因與環境，在客觀上足
    以引起一般同情，以及宣告法定低度刑，是否猶嫌過重等等
    ），以為判斷。按販賣第二級毒品罪之法定刑為「無期徒刑
    或7 年以上有期徒刑，得併科新臺幣7 百萬元以下罰金」，
    然同為販賣第二級毒品之人，其原因動機不一，犯罪情節未
    必盡同，或有大盤毒梟者，亦有中、小盤之分，甚或僅止於
    吸毒者友儕間為求互通有無之有償轉讓者亦有之，其販賣行
    為所造成危害社會之程度自屬有異，法律科處此類犯罪，所
    設之法定最低本刑卻同為「7 年以上有期徒刑，得併科新台
    幣7 百萬元以下罰金」，不可謂不重。於此情形，倘依其情
    狀處以相當之有期徒刑，即足以懲儆，並可達防衛社會之目
    的者，自非不可依客觀之犯行與主觀之惡性二者加以考量其
    情狀，是否有可憫恕之處，適用刑法第59條之規定酌量減輕
    其刑，期使個案裁判之量刑，能斟酌至當，符合比例原則。
    查本件被告販賣甲基安非他命之次數雖有15次，惟販賣對象
    僅3 人，每次販賣數量為價格500 元至3,000 元之甲基安非
    他命1 至2 小包，各次販賣合計所得僅19,200元，雖證人無
    法證述每次購得數量，然依甲基安非他命之市價不菲，且員
    警查獲證人丁○○、乙○○時，當場扣得渠等向被告購得之
    甲基安非他命重量僅分別為2 小包合計淨重0.151 公克及1
    小包淨重0.118 公克，堪認被告先後販賣甲基安非他命之數
    量不多，與大量販賣第二級毒品以賺取鉅額利潤者，顯屬有
    別，是以被告各次販賣甲基安非他命犯行情節而論，惡性尚
    非重大不赦，若以毒品危害防制條例第4 條第2 項所規定之
    法定刑科處最低7 年以上有期徒刑，實屬情輕法重，在客觀
    上尚足以引起一般之同情，而有堪資憫恕之處，本院認依其
    情狀分別處以相當之有期徒刑，即足以懲儆，並可達防衛社
    會之目的，若科以法定最低度刑仍嫌過重，爰適用刑法第59
    條之規定，就被告各次販賣甲基安非他命犯行部分，酌量減
    輕其刑。爰審酌被告販賣毒品甲基安非他命予人施用，戕害
    國人身心健康，對社會治安造成危害，販賣次數雖達15次，
    惟每次販賣之數量及價錢不多，合計販賣所得僅19,200元，
    並念其素無前科，有臺灣高等法院被告前案紀錄表存卷可稽
    ，且於審理中坦承犯行，犯後態度尚稱良好等一切情狀，分
    別量處如主文所示之刑，並考量公訴意旨建請本院合併量處
    有期徒刑15年，係以被告未坦承犯行及起訴16次犯行均為有
    罪為據（其中一罪，應為無罪諭知，詳後述），定其應執行
    刑為有期徒刑12年，以資儆懲。
三、沒收部分：
(一)、按毒品危害防制條例第19條第1 項規定，犯販賣、運輸毒品
    罪者，其犯罪所得之財物，均沒收之，係採義務沒收主義，
    故其犯罪所得之對價，不問其中成本若干，利潤多少，均應
    全部諭知沒收，以貫徹政府查禁煙毒之決心，並符立法本旨
    （最高法院95年度台上字第3133號、第2916號判決意旨均參
    照）。查本件被告販賣第二級毒品甲基安非他命之金額合計
    為19,200元，業據認定如前，揆諸前開說明，該等對價即為
    被告犯毒品危害防制條例第4 條第2 項之罪所得之財物，故
    除其中扣案之2000元部分，應依前開條例第19條第1 項規定
    宣告沒收外，未扣案之其餘販賣所得17,200元，亦應依該規
    定附隨於所示各罪下分別宣告沒收，如全部或一部不能沒收
    時，以其財產抵償之。
(二)、又按毒品危害防制條例第19條第1 項關於沒收之規定，固採
    義務沒收主義，苟係供犯罪所用之物或因犯罪所得之財物，
    均須諭知沒收。上開法條並未規定「不問屬於犯人與否」，
    均沒收之，自與刑法第38條第1 項第2 、3 款規定同，仍以
    屬於被告或共同正犯所有者為限，始應予以沒收。（最高法
    院97年度台上字第3626號判決意旨參照）。查本件扣案之行
    動電話1 支，為被告所有供聯絡販賣甲基安非他命所用之物
    ，業經被告供明在卷，揆諸前開說明，應依毒品危害防制條
    例條例第19條第1 項規定附隨於所示各罪下分別宣告沒收。
    至扣案之門號0000000000號通話晶片1 張（即SIM 卡，按行
    動電話服務須以通話晶片卡為使用介面，因此電信公司於出
    租行動電話門號予消費者使用時，即同時附帶提供晶片卡給
    消費者作為門號使用之介面，故電信公司接受消費者申辦門
    號並將該門號開通上線時，該晶片卡之所有權亦移轉於消費
    者，自不能認該晶片卡仍屬電信公司所有之物。最高法院97
    年度台上字第1952號判決、97年度台上字第2230號判決意旨
    參照），雖係供被告聯絡販賣毒品所使用之工具，然查該門
    號申辦人並非被告（有遠傳電信查詢單乙紙附於偵卷二第89
    頁可考），且係被告友人徐煒喨借予被告使用之物，業據被
    告供明在卷（參見本院卷第92頁），依上開說明，自不得依
    毒品危害防制條例第19條第1 項前段宣告沒收。
(三)、又扣案之電子磅秤1 台及分裝袋1 批，已據被告陳明係友人
    林淑萍所有放置其住處之物（參見本院卷第92頁），且無證
    據證明係供本案犯罪所用或因犯罪所得之物，復非違禁物，
    爰均不予宣告沒收；至員警在被告處查獲扣案之玻璃球吸食
    器1 組及甲基安非他命3 包（合計驗餘淨重0.2847公克），
    業據被告供承係供其施用第二級毒品甲基安非他命所用之物
    （參見本院卷第92頁），核與卷附濫用藥物鑑驗報告（附於
    偵卷二第108 頁）證實被告經警查獲時所排尿液呈甲基安非
    他命陽性反應乙情相符，被告所述即非無據，是以，該等物
    品，自屬被告另涉施用第二級毒品甲基安非他命罪嫌之證據
    ，並無證據證明與本案有何關聯，應由檢察官另行為適法之
    處置為妥，爰均不予宣告沒收或沒收銷燬。
(四)、至員警查獲證人丁○○、乙○○時，扣得渠等分別向被告購
    得而所有之甲基安非他命合計3 小包，係渠等涉犯毒品危害
    防制條例第8 條第2 項施用第2 級毒品罪之證據，應於另案
    丁○○、乙○○等人施用毒品案件中宣告沒收銷燬，爰不於
    本案重複宣告沒收銷毀，併此敘明。
四、公訴意旨另以被告不思以正當工作謀生，竟藉由販賣毒品營
    利，顯有犯罪習慣，爰建請諭知被告於刑前強制工作，以資
    矯治云云。惟按保安處分係針對受處分人將來之危險性所為
    之處置，以達教化、治療之目的，為刑罰之補充制度，保安
    處分中之強制工作，旨在對嚴重職業性犯罪及欠缺正確工作
    觀念或無正常工作因而犯罪者，強制其從事勞動，學習一技
    之長及正確之謀生觀念，使其日後重返社會，能適應社會生
    活。然保安處分之措施亦含社會隔離、拘束身體自由之性質
    ，其限制人民之權利，實與刑罰同，自應受比例原則之規範
    ，使保安處分之宣告，與行為人所為行為之嚴重性、行為人
    所表現之危險性，及對行為人未來行為之期待性相當（最高
    法院91年度台上字第4625號判決意旨參照）。經查，被告素
    無前科，有臺灣高等法院被告前案紀錄表在卷可稽，本案販
    賣第二級毒品犯行雖達15次，然係集中於97年8 月至11月間
    所為，且販賣所得僅19,200元，被告復自承係因沾染毒癮，
    始販毒支應購毒開銷，而證人甲○○亦到院證實曾在被告工
    作地點向其購買毒品等語在卷，顯見被告於犯案時，仍繼續
    從事工作謀生，是被告並非出於犯罪習慣，因欠缺正確工作
    觀念或無正常工作因而犯罪，應甚明確，堪予認定，參以被
    告犯罪後於本院審理時尚能坦承犯行，頗見悔意，是依比例
    原則，綜合其所表現之危險性及對其未來之期待性等情以觀
    ，本院因認宣告如主文所示之刑，與被告犯行之處罰相當，
    已足收儆懲之效，尚難認定有另宣告強制工作以預防矯治其
    社會危險性之必要，爰不另為強制工作之諭知，是公訴人建
    請本院諭知強制工作部分，尚無必要，併此敘明。
乙、無罪部分：
一、公訴意旨另略以：被告丙○○於97年8 月15日21時11分許，
    以門號0000000000號行動電話與丁○○持用之門號00000000
    00號行動電話聯繫約妥販售甲基安非他命之金額、數量後，
    於同日21時30分許，在臺北縣板橋市○○街15巷5 號之丙○○住處門前，以1,000 元之價格，販賣甲基安非他命1 小包
    （約0.15公克）予丁○○。因認被告此部分行為，亦涉犯毒
    品危害防制條例第4 條第2 項之罪嫌云云。
二、按犯罪事實應依證據認定之，無證據不得認定犯罪事實；又
    不能證明被告犯罪者，應為無罪之判決，刑事訴訟法第154
    第2 項、第301 條第1 項前段分別定有明文。而認定不利於
    被告之事實，須依積極證據，茍積極證據不足為不利於被告
    事實之認定時，即應為有利於被告之認定，更不必有何有利
    之證據；且刑事訴訟法上所謂認定犯罪事實之積極證據，係
    指適合於被告犯罪事實之認定之積極證據而言，雖不以直接
    證據為限，間接證據亦包括在內，然而無論直接或間接證據
    ，其為訴訟上之證明，須於通常一般之人均不致有所懷疑，
    而得確信其為真實之程度者，始得據為有罪之認定，倘其證
    明尚未達到此一程度，而有合理之懷疑存在時，自不能以推
    測或擬制之方法，以為有罪裁判之基礎（最高法院40年度台
    上字第86號、76年度台上字第4986號判例可資參照）。
三、訊據被告堅決否認有於前揭時、地販賣甲基安非他命予丁○○之犯行。經查，證人丁○○於本院審理時結證稱：伊於97
    年8 月15日當天雖曾與被告電話聯絡，表示欲以2,000 元購
    買2 包甲基安非他命，但因錢不夠，故當晚並未交易，至翌
    日上午7 時許，始前往被告住處，並以1,700 元向被告購得
    甲基他非他命2 包（即前揭論罪科刑之犯罪事實一(一)、1.部
    分犯行）等語明確在卷（參見本院卷第77頁），核與卷附通
    聯譯文顯示證人丁○○於97年8 月15日21時11分39秒以電話
    聯絡被告時，固曾表示欲購買「2 張」（即2,000 元），且
    正在籌錢，然於當日即無通聯，迄至翌日（16日）凌晨1 時
    許，證人丁○○再度聯絡被告詢問可否購買1,700 元，被告
    表示同意，丁○○遂於7 時51分許聯絡被告表示已抵達被告
    住處門口等情相符（參見97年度偵字第15521 號卷一，下稱
    偵卷一，第38頁至第39頁），堪認屬實。至公訴意旨所舉證
    人丁○○於偵查中證述曾於97年8 月15日21時許曾向被告購
    得1,000 元甲基安非他命之證詞（參見偵卷一第188 頁），
    核與前開通聯譯文內容不符，尚非可採。
四、綜上所述，公訴人所提之證據，尚不能證明被告確有公訴意
    旨所指此部分之販賣第二級毒品予丁○○之犯行，此外，又
    查無其他積極證據足資證明被告有公訴人所認上開涉犯毒品
    危害防制條例第4 條第2 項罪之罪嫌，而使本院不致有所懷
    疑，而得確信其為真實之程度，參以蒞庭執行公訴檢察官亦
    於本院審理中表示更正起訴事實為被告並無此部分之犯行（
    參見本院卷第91頁，惟因此部分事實業經起訴繫屬，該等更
    正與撤回起訴有別，本院仍以予以審理），揆諸前開說明，
    不能證明被告犯罪，此部份應為被告無罪之諭知。
據上論斷，應依刑事訴訟法第299 條第1 項前段、第301 條第1
項前段，毒品危害防制條例第4 條第2 項、第19條第1 項，刑法
第11條、第59條、第51條第5 款，判決如主文。
本案經檢察官徐名駒到庭執行職務。
中    華    民    國    98    年    3     月    25    日
                  刑事第六庭審判長法  官  汪梅芬
                                  法  官  莊明達
                                  法  官  吳祚丞
以上正本證明與原本無異。
如不服本判決應於收受正本後10日，向本院提出上訴書狀。
                             書記官  陳紀元
中    華    民    國    98    年    3     月    25    日
 所犯法條：
 毒品危害防制條例第4 條第2 項
 附表 ：
┌─────────┬─────────┬──────┐
│犯罪事實          │主    文          │通聯譯文所在│
│                  │                  │卷頁        │
├─────────┼─────────┼──────┤
│犯罪事實一(一)、1.  │丙○○販賣第二級毒│偵卷一第39頁│
│                  │品，處有期徒刑年│            │
│                  │拾月，扣案之行動電│            │
│                  │話壹具（不含092672│            │
│                  │4574號SIM 卡）沒收│            │
│                  │，未扣案之販賣第二│            │
│                  │級毒品所得新臺幣壹│            │
│                  │仟柒佰元沒收，如全│            │
│                  │部或一部不能沒收時│            │
│                  │，以其財產抵償之。│            │
├─────────┼─────────┼──────┤
│犯罪事實一(一)、2.  │丙○○販賣第二級毒│偵卷一第44頁│
│                  │品，處有期徒刑年│            │
│                  │拾月，扣案之行動電│            │
│                  │話壹具（不含092672│            │
│                  │4574號SIM 卡）沒收│            │
│                  │，未扣案之販賣第二│            │
│                  │級毒品所得新臺幣壹│            │
│                  │仟伍佰元沒收，如全│            │
│                  │部或一部不能沒收時│            │
│                  │，以其財產抵償之。│            │
├─────────┼─────────┼──────┤
│犯罪事實一(一)、3.  │丙○○販賣第二級毒│偵卷一第49、│
│                  │品，處有期徒刑年│50頁        │
│                  │拾月，扣案之行動電│            │
│                  │話壹具（不含092672│            │
│                  │4574號SIM 卡）沒收│            │
│                  │，未扣案之販賣第二│            │
│                  │級毒品所得新臺幣壹│            │
│                  │仟元沒收，如全部或│            │
│                  │一部不能沒收時，以│            │
│                  │其財產抵償之。    │            │
├─────────┼─────────┼──────┤
│犯罪事實一(一)、4.  │丙○○販賣第二級毒│偵卷一第52頁│
│                  │品，處有期徒刑年│            │
│                  │拾月，扣案之行動電│            │
│                  │話壹具（不含092672│            │
│                  │4574號SIM 卡）沒收│            │
│                  │，未扣案之販賣第二│            │
│                  │級毒品所得新臺幣伍│            │
│                  │佰元沒收，如全部或│            │
│                  │一部不能沒收時，以│            │
│                  │其財產抵償之。    │            │
├─────────┼─────────┼──────┤
│犯罪事實一(一)、5.  │丙○○販賣第二級毒│偵卷一第59頁│
│                  │品，處有期徒刑年│            │
│                  │拾月，扣案之行動電│            │
│                  │話壹具（不含092672│            │
│                  │4574號SIM 卡）沒收│            │
│                  │，未扣案之販賣第二│            │
│                  │級毒品所得新臺幣壹│            │
│                  │仟伍佰元沒收，如全│            │
│                  │部或一部不能沒收時│            │
│                  │，以其財產抵償之。│            │
├─────────┼─────────┼──────┤
│犯罪事實一(一)、6.  │丙○○販賣第二級毒│偵卷一第142 │
│                  │品，處有期徒刑年│、143頁     │
│                  │拾月，扣案之行動電│            │
│                  │話壹具（不含092672│            │
│                  │4574號SIM 卡）沒收│            │
│                  │，未扣案之販賣第二│            │
│                  │級毒品所得新臺幣壹│            │
│                  │仟元沒收，如全部或│            │
│                  │一部不能沒收時，以│            │
│                  │其財產抵償之。    │            │
├─────────┼─────────┼──────┤
│犯罪事實一(一)、7.  │丙○○販賣第二級毒│偵卷一第167 │
│                  │品，處有期徒刑年│、168頁     │
│                  │拾月，扣案之行動電│            │
│                  │話壹具（不含092672│            │
│                  │4574號SIM 卡）及販│            │
│                  │賣第二級毒品所得新│            │
│                  │臺幣壹仟元，均沒收│            │
│                  │。                │            │
├─────────┼─────────┼──────┤
│犯罪事實一(二)、1.  │丙○○販賣第二級毒│偵卷一第80頁│
│                  │品，處有期徒刑年│            │
│                  │拾月，扣案之行動電│            │
│                  │話壹具（不含092672│            │
│                  │4574號SIM 卡）沒收│            │
│                  │，未扣案之販賣第二│            │
│                  │級毒品所得新臺幣壹│            │
│                  │仟元沒收，如全部或│            │
│                  │一部不能沒收時，以│            │
│                  │其財產抵償之。    │            │
├─────────┼─────────┼──────┤
│犯罪事實一(二)、2.  │丙○○販賣第二級毒│偵卷一第88頁│
│                  │品，處有期徒刑年│            │
│                  │拾月，扣案之行動電│            │
│                  │話壹具（不含092672│            │
│                  │4574號SIM 卡）沒收│            │
│                  │，未扣案之販賣第二│            │
│                  │級毒品所得新臺幣壹│            │
│                  │仟元沒收，如全部或│            │
│                  │一部不能沒收時，以│            │
│                  │其財產抵償之。    │            │
├─────────┼─────────┼──────┤
│犯罪事實一(二)、3.  │丙○○販賣第二級毒│無          │
│                  │品，處有期徒刑年│            │
│                  │拾月，扣案之行動電│            │
│                  │話壹具（不含092672│            │
│                  │4574號SIM 卡）沒收│            │
│                  │，未扣案之販賣第二│            │
│                  │級毒品所得新臺幣壹│            │
│                  │仟元沒收，如全部或│            │
│                  │一部不能沒收時，以│            │
│                  │其財產抵償之。    │            │
├─────────┼─────────┼──────┤
│犯罪事實一(二)、4.  │丙○○販賣第二級毒│偵卷一第167 │
│                  │品，處有期徒刑年│頁          │
│                  │拾月，扣案之行動電│            │
│                  │話壹具（不含092672│            │
│                  │4574號SIM 卡）及販│            │
│                  │賣第二級毒品所得新│            │
│                  │臺幣壹仟元，均沒收│            │
│                  │。                │            │
├─────────┼─────────┼──────┤
│犯罪事實一(三)、1.  │丙○○販賣第二級毒│偵卷一第42頁│
│                  │品，處有期徒刑年│            │
│                  │拾月，扣案之行動電│            │
│                  │話壹具（不含092672│            │
│                  │4574號SIM 卡）沒收│            │
│                  │，未扣案之販賣第二│            │
│                  │級毒品所得新臺幣壹│            │
│                  │仟元沒收，如全部或│            │
│                  │一部不能沒收時，以│            │
│                  │其財產抵償之。    │            │
├─────────┼─────────┼──────┤
│犯罪事實一(三)、2.  │丙○○販賣第二級毒│偵卷一第53頁│
│                  │品，處有期徒刑年│            │
│                  │拾月，扣案之行動電│            │
│                  │話壹具（不含092672│            │
│                  │4574號SIM 卡）沒收│            │
│                  │，未扣案之販賣第二│            │
│                  │級毒品所得新臺幣壹│            │
│                  │仟元沒收，如全部或│            │
│                  │一部不能沒收時，以│            │
│                  │其財產抵償之。    │            │
├─────────┼─────────┼──────┤
│犯罪事實一(三)、3.  │丙○○販賣第二級毒│偵卷一第106 │
│                  │品，處有期徒刑年│、107頁     │
│                  │拾月，扣案之行動電│            │
│                  │話壹具（不含092672│            │
│                  │4574號SIM 卡）沒收│            │
│                  │，未扣案之販賣第二│            │
│                  │級毒品所得新臺幣貳│            │
│                  │仟元沒收，如全部或│            │
│                  │一部不能沒收時，以│            │
│                  │其財產抵償之。    │            │
├─────────┼─────────┼──────┤
│犯罪事實一(三)、4.  │丙○○販賣第二級毒│偵卷一第113 │
│                  │品，處有期徒刑年│頁          │
│                  │拾月，扣案之行動電│            │
│                  │話壹具（不含092672│            │
│                  │4574號SIM 卡）沒收│            │
│                  │，未扣案之販賣第二│            │
│                  │級毒品所得新臺幣│            │
│                  │仟元沒收，如全部或│            │
│                  │一部不能沒收時，以│            │
│                  │其財產抵償之。    │            │
└─────────┴─────────┴──────┘


司法院資訊處製作；財團法人民間司法改革基金會備份。
